# SYIFA NUR NABILA

KABUPATEN TANGERANG 15560 | https://www.linkedin.com/in/syifa-nur-nabila-2b7952286 | nabilasyifa982@gmail.com

#### **TENTANG SAYA**

Mahasiswa program studi Informatika di Universitas Pembangunan Jaya dengan pengalaman yang cukup dalam organisasi dan dunia kerja. Memiliki karakter disiplin, teliti, fokus, dan selalu berpikir kritis dalam mencapai tujuan. Terbiasa bekerja secara rapi, professional dan efisien serta memiliki kemampuan untuk beradaptasi dalam lingkungan yang dinamis. Sangat antusias dalam mempelajari hal-hal baru untuk pengembangan diri dan karier.

#### **PENGALAMAN**

### PT. Mitsuba Indonesia

(February 2023 - August 2023)

Visual Check di perusahaan spare part

- Cek barang (Spare part) yang akan di export ke India, thailand, vietnam, china. Barang tersebut akan dirakit menjadi motor dan mobil honda (sampai saat ini yang terbesar adalah motor honda).
- Cara cek barang harus sesuai prosedur kerja, tidak boleh ada noda (walaupun hanya satu titik) lecet, bengkok, dan prosedur pengecekan lainnya. Jika tidak sesuai standar prosedur pengecekan, maka akan terjadi peluang kesalahan dalam mengirim barang lalu mendapatkan klaim dari luar negeri, yang merugikan perusahaan.
- Tidak boleh ada barang yang NG (not good) walaupun hanya 1pcs. Contohnya, 1 barang yang terdapat noda titik kecil.
- Bertanggung jawab pada barang yang akan di cek, karena tertera nama operator visual check barang dan langsung dikirim ke costumer luar negeri.

#### PT. Paragon Technology and Innovation

(August 2022 - December 2022)

Operator Produksi di perusahaan kosmetik

- Packing kosmetik dan skincare ( Nama brand : wardah, emina, kahf, make over, oh my glam, putri).
- Operator mesin inkjet ( Membuat kode produksi dan kode kadaluarsa yang tertera pada kemasan).
- Cek wadah/tempat skincare yang akan dilanjut ke proses produksi, memastikan untuk tetap steril.

## PT. Unchu Multi Indonesia

(April 2022 - August 2022)

Marketing perusahaan dibidang properti

- Copy writing iklan untuk di social media.
- Upload iklan di social media.
- Follow up konsumen di social media dan di lokasi perumahan.
- Canvasing (membagikan brosur hanya di hari-hari) tertentu.

## PENDIDIKAN

Universitas Pembangunan Jaya Bachelors Mahasiswa Informatika (August 2023 - Sekarang)

Penerima beasiswa penuh unggulan akademik OSC ( Online Scholarship Competition)

### **SMK Negeri 2 Kabupaten Tangerang**

(August 2019 - July 2022)

• Teknik Komputer dan Jaringan

## **ORGANISASI**

#### Asisten Laboratorium Informatika

(Januari 2024 - Agustus 2024)

Anggota

- Membantu pelaksanaan praktikum di laboratorium, termasuk mempersiapkan peralatan dan materi ajar.
- Melakukan pengecekan dan pembersihan komputer setelah laboratorium digunakan untuk memastikan peralatan siap dipakai kembali.
- Berperan dalam pengelolaan administrasi laboratorium, seperti dokumentasi hasil praktikum dan laporan kegiatan.
- Bekerja sama dengan staf universitas dalam penyelenggaraan workshop yang menggunakan fasilitas laboratorium.
- Bekerja sama dengan dosen dan staf laboratorium untuk memastikan kelancaran kegiatan praktikum.
- Membantu dalam pelaksanaan praktikum di laboratorium, termasuk mempersiapkan peralatan dan materi ajar.
- Membimbing mahasiswa dalam menyelesaikan tugas praktikum dan menjawab pertanyaan terkait materi yang diajarkan.
- Berperan dalam pengelolaan administrasi laboratorium, seperti dokumentasi hasil praktikum dan laporan kegiatan.
- Bekerja sama dengan dosen dan staf laboratorium untuk memastikan kelancaran kegiatan praktikum.

## Himpunan Mahasiswa Informatika di Universitas Pembangunan Jaya

(Agustus 2024 - Sekarang)

- Sekretaris
- Mengelola administrasi organisasi serta membuat seluruh kebutuhan mengenai surat, seperti penyusunan notulen rapat, pengarsipan dokumen, pembuatan proposal, komunikasi internal dan lain sebagainya.
- Merencanakan dan menyusun agenda kegiatan untuk memastikan efektivitas dan efisiensi operasional organisasi.
- Berkoordinasi dengan pengurus lain untuk memastikan kelancaran kegiatan serta kepatuhan terhadap jadwal yang telah ditetapkan.

## Rohani Islam Ash-Shobirin SMKN 2 Kabupaten Tangerang

(March 2020 - December 2021)

Wakil Ketua

- Mengatur rangkaian jadwal organisasi agar berjalan dengan lancar.
- Bertanggung jawab atas seluruh rangkaian organisasi hingga berakhirnya masa jabatan.

## Information and Technology Club SMKN 2 Kabupaten Tangerang

(March 2020 - December 2021)

Bendahara

- Bertanggung jawab mengatur, mengelola pemasukan dan pengeluaran anggaran dana.
- Mendata seluruh laporan keuangan.

## PRESTASI DAN PENGHARGAAN

#### Juara 1 Lomba UI/UX Design

(May 2024)

**Tingkat Nasional** 

- Membuat aplikasi untuk mencatat pengeluaran agar pengguna dapat dengan mudah melacak dan mengelompokkan pengeluaran harian.
- Menyediakan fitur pengelolaan anggaran untuk membantu pengguna menetapkan dan mengatur anggaran bulanan secara efisien.
- Menawarkan laporan keuangan yang memberikan analisis visual untuk membantu pengguna memahami pola pengeluaran mereka.

## **KEMAMPUAN**

Manajemen Waktu, kepemimpinan, komunikasi efektif, keterampilan administrasi, kepatuhan terhadap prosedur,
adaptabilitas, kreatif, inovatif, public speaking, disiplin, teliti, analisis dan pemecahan masalah.